【裁判字號】    99,台上,4517
【裁判日期】    990715
【裁判案由】    妨害性自主等罪
【裁判全文】
最高法院刑事判決            九十九年度台上字第四五一七號
上  訴  人  甲○○
選任辯護人  湯光民律師
上列上訴人因妨害性自主等罪案件，不服台灣高等法院台南分院
中華民國九十九年五月二十五日第二審更審判決（九十九年度重
上更(一)字第五二號，起訴案號：台灣嘉義地方法院檢察署九十五
年度偵字第四四五號），提起上訴，本院判決如下：
    主  文
上訴駁回。
    理  由
按刑事訴訟法第三百七十七條規定，上訴於第三審法院，非以判
決違背法令為理由，不得為之。是提起第三審上訴，應以原判決
違背法令為理由，係屬法定要件。如果上訴理由書狀並未依據卷
內訴訟資料，具體指摘原判決不適用何種法則或如何適用不當，
或所指摘原判決違法情事，顯與法律規定得為第三審上訴理由之
違法情形，不相適合時，均應認其上訴為違背法律上之程式，予
以駁回。本件原判決認定上訴人甲○○係○○縣○○市○○里「
○○殿」廟公，明知被害人Ａ女、Ｂ女均未滿十四歲，竟於民國
九十四年十月至十二月二十六日期間：(一)趁騎機車搭載Ａ女外出
尋找因與妻吵架而負氣離家之Ａ女父親途中，行經○○縣○○市
台灣高鐵工地附近時，停下機車，強行撫摸Ａ女下體，並以手指
強行進入Ａ女陰道，對Ａ女為性交行為；(二)在Ｂ女家中房間，強
行撫摸Ｂ女胸部、下體後，以其手指進入Ｂ女陰道，對Ｂ女為性
交行為；(三)基於強制猥褻之概括犯意，在Ａ女家中、上訴人住處
及「○○殿」健身房內，連續四次對Ａ女強制猥褻行為等情，因
予撤銷第一審判決，改判仍論處上訴人對未滿十四歲之女子犯強
制性交（共二罪）及連續對未滿十四歲之女子犯侵入住宅強制猥
褻罪刑，已詳敘認定事實之依據及憑以認定之理由，並指駁上訴
人否認犯罪所持辯詞。原判決復說明起訴書雖未載明上述(一)上訴
人對Ａ女強制性交之犯罪地點「○○縣○○市台灣高鐵工地附近
」，惟起訴事實已論述上訴人「基於概括之犯意，自九十四年十
月間某日起，至同年十二月二十六日止，先後多次在○○縣○○
市○○里○○○○○號住處、○○縣○○市○○里○○殿或Ａ女
、Ｂ女之住處『等處』」，違反Ａ女意願，強行撫摸其胸部及下
體而猥褻之，或以手指插入其陰道，而為性交等情，且未針對上
訴人在「○○縣○○市台灣高鐵工地附近」對Ａ女強制性交部分
，說明此部分罪嫌不足或另為不起訴處分；再依起訴書所載犯罪
證據係以Ａ女之指訴為證據之一，而Ａ女於警詢業已指稱：「爸
爸媽媽有一次吵架，甲○○就說要騎機車帶我去找爸爸，他把我
載到是在○○國中高鐵附近有一些擋路的石塊拒馬，他叫我下去
走，我沒有進去，我說我要回家，他就載我回家，在路上他也是
有摸我的下體。」「甲○○欺負我的時候，他的手指有伸進去，
第一次沒有，可是他要去找我爸爸（在高鐵附近那一次）有用手
伸進入（陰道）。」等語（見警卷第八、十頁），是起訴書犯罪
事實欄僅係漏載「○○縣○○市台灣高鐵工地附近」之犯罪地點
，此部分犯罪事實仍在起訴範圍之內，自得加以審理論究。就此
以觀，原判決並無違背法令情事。上訴意旨徒謂檢察官並未起訴
上訴人在「○○縣○○市台灣高鐵工地附近」對Ａ女為強制性交
行為，原判決此部分之論罪科刑有未受請求之事項予以判決之違
背法令等語，顯與卷內訴訟資料不符，自非合法之第三審上訴理
由。再查原判決已以上訴人明知被害人等年幼，為逞一己性慾而
為本件犯行，敘明審酌其手段、次數、所致被害人等心靈受創、
犯後態度，及業與被害人等達成和解，有和解書一份在卷可參等
情狀，而為量刑（見原判決第三三頁）。上訴意旨猶謂原判決量
刑時未斟酌上訴人已與Ａ女、Ｂ女達成和解，有違刑法第五十七
條第十款之規定云云，顯與原判決之論述不符，亦非依據卷內資
料執為指摘之合法第三審上訴理由。本件上訴違背法律上之程式
，應予駁回。
據上論結，應依刑事訴訟法第三百九十五條前段，判決如主文。
中    華    民    國  九十九  年    七    月   十五   日
                      最高法院刑事第十庭
                          審判長法官  花  滿  堂
                                法官  黃  正  興
                                法官  陳  東  誥
                                法官  林  錦  芳
                                法官  洪  昌  宏
本件正本證明與原本無異
                                      書  記  官
中    華    民    國  九十九  年    七    月   十九   日
                                                      Ｅ

司法院資訊處製作；財團法人民間司法改革基金會備份。
